【裁判字號】    92,交簡上,83
【裁判日期】    921017
【裁判案由】    過失傷害
【裁判全文】
臺灣高雄地方法院刑事判決                        九十二年度交簡上字第八三號
    上  訴  人  臺灣高雄地方法院檢察署檢察官
    被      告  乙○
右列上訴人因被告過失傷害案件，不服本院交通法庭中華民國九十二年六月三十日九
十二年度交簡字第一三一三號第一審簡易判決（聲請簡易判決處刑案號：臺灣高雄地
方法院檢察署九十二年度偵字第九五五三號），提起上訴，本院管轄之第二審合議庭
判決如左：
    主  文
上訴駁回。
乙○緩刑貳年。
    事  實
一、乙○領有普通小型車駕駛執照，於民國（下同）九十一年七月十四日晚間，駕駛
    車牌ＺＩ─四四七七號自小客車，沿高雄市○○區○○路七十巷由東往西方向行
    駛，嗣於同日十八時五十五分許，途經該巷、澄清路閃光號誌交岔路口時，本應
    注意汽車行至閃光紅燈交岔路口，應減速接近，先停止於交岔路口前，讓幹道車
    優先通行後認為安全時，方得續行，而當時天候晴，夜間有照明設備，視距並非
    不良，柏油路面乾燥無缺陷，亦無其他障礙物，且依其智識、能力亦無不能注意
    之情事，詎於行經前開路口時，疏未注意及此，貿然駛入上開交岔路口，適有丙
    ○○駕駛車牌ＶＰ─八六九二號自小客車，沿澄清路由北往南方向直行而至，而
    依當時之情形，亦無不能注意之情事，竟疏未注意汽車行經閃光黃燈號誌路口，
    應減速接近，注意安全，小心通過，仍貿然前行，致乙○所駕駛之前開自小客車
    前保險桿因而撞及丙○○自小客車之左後翼子板，丙○○因此受有右胸下方挫傷
    瘀血１‧２×４‧５公分之傷害。而乙○於肇事後犯罪未被發覺之前，即主動向
    現場處理車禍之員警坦承肇事，並願接受裁判。
二、案經丙○○訴由臺灣高雄地方法院檢察署檢察官偵查後聲請簡易判決處刑。
    理  由
一、訊據被告乙○對於在右揭時、地駕駛前開自小客車肇事致告訴人丙○○受傷，且
    其有過失之事實已全然坦承不諱，且查：
（一）被告上開坦承駕車肇事致告訴人受傷之事實，除據被告於警詢、偵查中、原審
      調查及本院審理時供認不諱外，核與告訴人丙○○於警詢、偵查中、原審調查
      及本院審理時所指述，及證人即肇事後前往現場處理之警員黃國城、陳昭雄於
      原審調查時所證述之情節大致相符，並有陳中柱外內科醫院驗傷診斷書、道路
      交通事故調查報告表各一紙、交通事故談話紀錄表二紙、現場相片十二幀在卷
      可稽（九十二年度他字第一九七二號偵查卷第十頁、第二十一頁至第二十五頁
      ），是此部分之事實，堪可認定。
（二）按汽車行駛至交岔路口，其行進應遵守燈光號誌，道路交通安全規則第一百零
      二條第一項第一款定有明文。又閃光黃燈表示「警告」，車輛應減速接近，注
      意安全，小心通過；而閃光紅燈表示「停車再開」，車輛應減速接近，先停止
      於交岔路口前，讓幹道車優先通行後認為安全時，方得續行，道路交通標誌標
      線號誌設置規則第二百十一條第一項亦定有明文。然本件車禍肇事前，依被告
      及告訴人二人歷次於偵審程序中所供及所陳，再參酌上開道路交通事故調查報
      告表、交通事故談話紀錄表及車禍現場相片所示，當時被告駕駛該自小客車所
      行駛之澄清路七十巷於該路口係設置閃光紅燈號誌，而告訴人所駕駛自小客車
      行駛之澄清路於該路口係設置閃光黃燈之事實，已可認定，從而，本件被告及
      告訴人駕車行經該路口時，自應遵守上開規定，惟依當時係被告所駕駛之自小
      客車前保險桿撞及告訴人自小客車左後翼子板之撞擊位置觀之，顯然應係被告
      駕車行經該路口時，未待告訴人車輛通過，即搶先直行甚明，蓋如被告車輛已
      通過中心路口，則應係告訴人車輛正面撞及被告車輛側面才是，是被告確有駕
      駛上開自小客車行經閃光紅燈交岔路口，未依規定減速接近，並停止於交岔路
      口前，讓幹道車優先通行之違規事實，堪以認定。
（三）而當時天候晴，夜間有照明設備，視距並非不良，柏油路面乾燥無缺陷，亦無
      其他障礙物，有前開肇事現場照片在卷可佐，且依被告之智識及能力，應無不
      能注意之情事，然被告竟疏未注意，於行經閃光號誌交岔路口，疏未讓幹線道
      車直行而肇事，被告之駕駛行為有過失，灼然至明。
（四）且本件經送高雄市建設局車輛行車事故鑑定委員會鑑定，其結果係認：「乙○
      （即被告）：行經閃光紅燈路口未依規定讓車，為肇事主因；丙○○（即告訴
      人）：行經閃光黃燈路口未注意安全小心通過，為肇事次因」，有該會九十一
      年八月二十二日高市鑑字第九一○七一二八號函所檢附之鑑定意見書附卷可憑
      ，亦同此認定。雖告訴人駕車行經閃光黃燈號誌路口，未減速接近，注意安全
      ，小心通過，就本件車禍事故之發生亦有過失，惟此仍不得解免被告過失罪責
      ，附此敘明。
（五）綜上所述，被告就本件車禍之發生確有過失行為，且其過失行為確使被害人因
      而受傷，是被告之過失行為與被害人之傷害結果間，應具有相當因果關係無疑
      。故事證應屬明確，被告之犯行應堪認定。
二、核上訴人即被告乙○所為，係犯刑法第二百八十四條第一項前段之過失傷害罪。
    被告於肇事後犯罪未被發覺之前，主動向現場處理車禍員警坦承肇事，並願接受
    裁判等情，業據證人即處理車禍員警陳昭雄、黃國城二人於原審調查時證稱明確
    在卷（原審刑事卷第十六頁、第十七頁），是被告業已符合自首之要件，應依刑
    法第六十二條前段規定，減輕其刑。原審因而適用刑事訴訟法第四百四十九條第
    一項、第三項、第四百五十四條第二項（原審漏載刑事訴訟法第四百四十九條第
    第三項、第四百五十四條第二項）、刑法第二百八十四條第一項前段、第六十二
    條前段、第四十一條第一項前段、罰金罰鍰提高標準條例第一條前段、第二條之
    規定，並審酌被告疏未注意禮讓告訴人先行而肇事，惟念其前未有前科紀錄，有
    臺灣高雄地方法院檢察署刑案資料查註紀錄表及臺灣高等法院被告全國前案紀錄
    表各一份在卷可參，素行尚稱良好，且犯後坦承犯行，態度尚佳，而告訴人就本
    件車禍之發生亦有過失，及告訴人所受損害非重、本件未達成和解（於原審審理
    時）等一切情狀，量處被告拘役二十日，並諭知易科罰金之折算標準，經核其認
    事用法並無不當，量刑亦無不妥。上訴人認原審量刑過輕據以提起上訴，指摘原
    審判決不當，為無理由，應予駁回。另查，被告前未曾受有期徒刑以上刑之宣告
    ，有臺灣高等法院被告全國前案紀錄表、本院被告院內索引卡紀錄表各一紙在卷
    可按，其於犯後已全然坦承犯行，並於本院審理中已賠償告訴人新臺幣五萬元，
    此有和解書及本院調解筆錄各一紙附卷可參（本院簡上卷第四七頁、第四八頁）
    ，足見其態度實屬良好，經此偵查、起訴及論罪科刑程序，當知所警惕，而無再
    犯之虞，本院認前開所宣告之刑以暫不執行為適當，爰併諭知緩刑二年，以啟自
    新。
據上論斷，應依刑事訴訟法第四百五十五條之一第一項、第三項、第三百六十八條，
刑法第七十四條第一款，判決如主文。
本案經檢察官甲○○到庭執行職務。
中      華      民      國      九十二      年    十    月    十七    日
                                  臺灣高雄地方法院交通法庭
                                      審判長法官  孫  啟  強
                                            法官  楊  智  守
                                            法官  楊  宗  翰
右正本證明與原本無異。
如不服本判決，應於判決送達後十日內，向本院提出上訴狀。
                                          書記官  陳  怡  真
中      華      民      國      九十二      年    十    月   二十二   日
附錄本判決論罪科刑法條全文：
刑法第二百八十四條第一項前段。
因過失傷害人者，處六月以下有期徒刑、拘役或五百元以下罰金。致重傷者，處一年
以下有期徒刑、拘役或五百元下罰金。


司法院資訊處製作；財團法人民間司法改革基金會備份。
